【裁判字號】    91,易,2969
【裁判日期】    920930
【裁判案由】    傷害等
【裁判全文】
臺灣高雄地方法院刑事判決                        九十一年度易字第二九六九號
    公  訴  人  臺灣高雄地方法院檢察署檢察官
    被      告  辛○○
                乙○○原名丙.
                壬○○
                戊○○
右列被告因傷害等案件，經檢察官提起公訴（九十一年度偵字第一五０六七號），本
院判決如左：
    主  文
辛○○共同損壞他人之鞋架及鞋櫃玻璃，致生損害於他人，處有期徒刑參月，如易科
罰金，以參佰元折算壹日。
李政瞱、壬○○、戊○○被訴傷害部分，公訴不受理。
    事  實
一、辛○○於民國九十一年七月十三日凌晨二時三十分許（起訴書誤載為下午二時三
    十分許），至庚○○所經營位於高雄市○○路七十六號之「亨利王鞋店」，欲購
    買一雙運動鞋，因該鞋標價新臺幣（下同）一千六百元，而其身上錢不夠，辛○○乃向庚○○表示要先欠帳，隨即拿著鞋離去。嗣庚○○所經營另一家分店之店
    員壬○○、己○○至該店，庚○○告知上情，壬○○、己○○遂自後追趕至同市
    ○○路、六合路口，將鞋子自辛○○處取回。又壬○○因取鞋之過程曾與辛○○
    發生言語衝突，為恐辛○○報復，乃將上情告訴分店店長乙○○後，乙○○又與
    壬○○、己○○，各攜帶高爾夫球桿一支，在同市○○路與民主橫路口追到辛○○，因雙方一言不合，乙○○與壬○○竟共同基於傷害之概括犯意聯絡，以高爾
    夫球桿毆打辛○○，致辛○○受傷。而辛○○受傷後心有不甘，竟邀集約七、八
    名不詳姓名年籍之成年男子，共同基於毀損之犯意聯絡，於同日凌晨三時三十分
    許（起訴書誤載為下午三時三十分許）辛○○先進入「亨利王鞋店」內，砸毀店
    內玻璃，旋該七、八名之男子亦進入店內，拿起店內鐵架、鐵椅，砸碎店內鞋櫃
    玻璃，並將鞋架打翻，足生損害於庚○○。
二、案經庚○○、辛○○、壬○○訴由高雄市政府警察局新興分局報請台灣高雄地方
    法院檢察署檢察官偵查起訴。
    理  由
壹、有罪部分：
一、訊據被告辛○○矢口否認右揭犯行。辯稱：伊於案發當天因買鞋子之事，遭告訴
    人之員工乙○○、壬○○等人毆打，乙○○、壬○○並將鞋子取回後，因伊很喜
    歡該雙鞋子，乃再回到「亨利王鞋店」，欲再向告訴人庚○○買該雙鞋子，及詢
    問為何遭店員毆打；伊並不認識案發當日去「亨利王鞋店」砸店之人，且未出手
    砸店內之鞋架及鞋櫃玻璃云云。經查：
  (一)右揭七、八名不詳姓名年籍之成年男子，以「亨利王鞋店」內之鐵架、鐵椅，砸
    毀店內鞋櫃玻璃及鞋架之事實，業據告訴人庚○○於偵查及本院審理中證述綦詳
    ；且被告辛○○復自承：伊回「亨利王鞋店」要向老板買鞋，並質問告訴人庚○○之員工為何打伊，就有七、八人進來砸店，從外面砸店內東西，一直砸到店裡
    面等語（警卷第一頁反面、偵查卷第二五頁反面），並有遭毀損後之現場照片六
    張在卷可佐（警卷第十五頁至第十七頁），是以，「亨利王鞋店」於案發當日，
    遭七、八名不詳姓名年籍男子以店內之鐵架、鐵椅，砸毀店內鞋櫃玻璃及鞋架之
    事實，洵堪認定。
  (二)被告辛○○雖辯以：因伊很喜歡該雙鞋子，乃再回到「亨利王鞋店」，欲向告訴
    人買該雙鞋子，並詢問為何遭店員毆打云云。惟查：告訴人庚○○於偵查中及本
    院證述：被告辛○○自己先進來店內就動手砸東西，隔一會兒，就有約七、八人
    進來一起砸店，被告辛○○及其餘的人手上都沒有拿東西，都是以店裡的置物架
    砸毀鞋架及鞋櫃玻璃，當時店裡只有伊一人，砸完店後，大家就一哄而散等語綦
    詳（偵查卷第二三頁反面、本院卷第四七頁、第一二九頁），已明確指述被告辛○○於案發當日係先進入「亨利王鞋店」砸毀店內財物後，其餘七、八名男子始
    進入店內砸店等情，而告訴人庚○○與被告辛○○並無宿怨，衡情應無甘冒偽證
    及誣告之風險，誣指被告辛○○前揭犯行。是被告辛○○與該七、八名不詳姓名
    年籍男子共犯毀損之犯行，已然明確。
  (三)又案發時目擊證人丁○○於本院審理時證述：九十一年七月十四日「亨利王鞋店
    」被砸時伊並不知情，是在當天凌晨三點快四點時，有一大堆人圍觀，伊在附近
    做生意，也過去圍觀，看到被告壬○○路過要去別家店調鞋子，伊就告訴被告壬○○，過了一下子，伊看到被告戊○○衝去「亨利王鞋店」，被告辛○○拿隔壁
    店的鐵架要與被告戊○○起衝突，又看到被告壬○○拿高爾夫球桿回來，被告辛○○就拿鐵架往被告壬○○及被告戊○○身上砸等語（本院卷第五五頁）；被告
    戊○○供陳：附近的鄰居通知鞋店被砸，伊趕過去，店裡只有告訴人庚○○與被
    告辛○○，剛好被告辛○○要走出店外，被告辛○○問是否這個人，衝出來要打
    伊，伊閃開之後，被告辛○○躲到隔壁，之後被告壬○○到達，被告辛○○拿吊
    衣服鐵架丟向他人等語（偵查卷二五頁、本院卷第五二頁至第五三頁）；被告壬○○陳稱：約四時許，有人說「亨利王鞋店」被砸，被告戊○○先過去，伊與被
    告乙○○一起過去，伊與被告乙○○抵達時，看到告訴人庚○○全身是血，被告
    辛○○手拿鐵條站在門口，被告辛○○拿隔壁吊衣服鐵架丟伊，伊與被告乙○○
    等三人均拿球杆，要把被告辛○○抓起來等語（偵查卷第二四頁）；被告乙○○
    陳稱：附近鄰居說有人去砸店，被告戊○○先過去，伊與被告壬○○之後再趕去
    ，抵達時砸店之人已離開，伊看到被告辛○○以隔壁吊衣服鐵架丟向他人，丟到
    被告壬○○等語（偵查卷第二四頁反面）。是依前開供述觀之，被告辛○○於「
    亨利王鞋店」遭砸店後，猶滯留於現場，先欲出手攻擊被告戊○○，嗣再以吊衣
    服之鐵架攻擊被告壬○○，上開主動向被告戊○○、壬○○尋釁之情，顯見被告
    辛○○辯稱：伊返回「亨利王鞋店」，欲再向告訴人庚○○買該雙鞋子，並詢問
    為何遭店員毆打云云，核與前開客觀上顯現之事證不符，委無足採。
  (四)再參以被告辛○○於案發前不久，曾遭被告乙○○、壬○○等人以高爾夫球桿毆
    打，而受有傷害，業據被告辛○○供承在卷，則被告辛○○既受有前開教訓，豈
    有隻身返回「享利王鞋店」，欲購買鞋子，並向告訴人庚○○追究其遭毆打原因
    之理？再如非被告辛○○偕同該七、八名不詳姓名男子前去，豈有被告辛○○遭
    被告乙○○、壬○○毆打，嗣返回「亨利王鞋店」後，旋七、八名男子即進入「
    享利王鞋店」砸店，如此湊巧之理；況，一般人見砸店毆人之情形，避之惟恐不
    及，豈有停留於現場，且向在場之被告戊○○、壬○○尋釁之理？益證，被告辛○○確有與該七、八名不詳姓名男子共同為前開毀損犯行。
  (五)綜上所述，被告辛○○前揭所辯，均係卸飾之詞，委無足採。本件被告辛○○與
    該七、八名不詳姓名年籍之成年男子，共犯毀損器物犯行之事證明確，應依法論
    科。
二、核被告辛○○所為，係犯刑法第三百五十四條之毀損罪。被告辛○○與該七、八
    名不詳姓名年籍之成年男子間，具有犯意聯絡及行為分擔，為共同正犯。爰審酌
    被告辛○○因購買鞋子之糾紛，不思循合法方式解決，竟於深夜，糾集七、八人
    至告訴人庚○○經營之鞋店毀損鞋櫃玻璃及鞋架等物，致告訴人庚○○所受之損
    害非輕，影響社會秩序至鉅，被告辛○○犯後猶卸責飾詞，迄未與告訴人庚○○
    和解，賠償告訴人庚○○之損害，態度非佳，惟念及其並無前科，有台灣高等法
    院被告全國前案記錄表在卷可佐，及係因遭他人毆打，一時激憤致犯本件犯行等
    一切情狀，量處如主文所示之刑，並諭知易科罰金之折算標準，以示懲儆。至扣
    案之鐵製桌腳係告訴人庚○○所有，並非被告辛○○所有之物，爰不宣告沒收，
    併此敘明。
三、公訴意旨另以：被告辛○○與七、八名不詳姓名年籍之成年男子，共同基於傷害
    之犯意聯絡，於同日凌晨三時三十分許以鐵架、鐵椅，共同毆打告訴人庚○○，
    致告訴人庚○○受有頭枕部外傷、撕裂傷併皮膚壞死等之傷害，嗣被告辛○○承
    上開傷害之同一概括犯意，以「亨利王鞋店」之衣架傷害被告壬○○，致被告壬○○受有頭頂近右枕血腫，右肩及上臂多處瘀血等之傷害，因認被告辛○○另涉
    犯刑法第二百七十七條之傷害罪乙節。惟按告訴乃論之罪，告訴人於第一審辯論
    終結前，得撤回其告訴；又告訴經撤回者，法院應諭知不受理之判決，刑事訴訟
    法第二百三十八條第一項、第三百零三條第三款分別定有明文。又刑法第二百七
    十七條第一項之傷害罪，依同法第二百八十七條前段之規定須告訴乃論。本件告
    訴人庚○○、壬○○告訴被告辛○○傷害部分，業據告訴人庚○○於本院九十二
    年八月二十二日開庭時當庭撤回告訴，有訊問筆錄一份附卷可佐；壬○○亦具狀
    撤回告訴，有撤回告訴狀附卷可稽。惟因公訴人認被告辛○○前揭傷害行為與毀
    損行為間，有方法結果之牽連關係，為牽連犯，爰不另為不受理之諭知，附此敘
    明。
貳、公訴不受理部分：
一、公訴意旨另以：被告乙○○、壬○○於九十一年七月十三日凌晨二時三十分許，
    各攜帶高爾夫球桿一支，在高雄市○市○○路與民主橫路口，共同基於傷害之概
    括犯意聯絡，以高爾夫球桿毆打被告辛○○，致被告辛○○受傷。嗣被告辛○○
    於同日凌晨四時許返回「亨利王鞋店」，被告乙○○、壬○○復承上開傷害之同
    一概括犯意，並與被告戊○○基於傷害之犯意聯絡，分持高爾夫球桿共同毆打被
    告辛○○，致被告辛○○連同前次受傷，共受有頭部外傷合併腦挫傷、頸椎及腰
    椎挫傷背髓炎，及疑第二頸椎裂傷等之傷害，因認被告乙○○、壬○○、戊○○
    涉犯刑法第二百七十七條第一項之傷害罪等語。
二、惟按告訴乃論之罪，告訴人庚○○於第一審辯論終結前，得撤回其告訴；又告訴
    經撤回者，法院應諭知不受理之判決，刑事訴訟法第二百三十八條第一項、第三
    百零三條第三款分別定有明文。刑法第二百七十七條第一項之傷害罪，依同法第
    二百八十七條前段之規定須告訴乃論。本件被告辛○○告訴被告乙○○、壬○○
    、戊○○傷害部分，業據被告辛○○於本院九十二年八月二十二日開庭時當庭撤
    回告訴，有訊問筆錄一份附卷可佐，是揆諸前開說明，本院就被告乙○○、壬○○、戊○○被訴傷害部分，自應為不受理之判決。
據上論斷，應依刑事訴訟法第二百九十九條第一項前段、第三百零七條、第三百零三
條第三款、刑法第二十八條、第三百五十四條、第四十一條第一項前段、罰金罰鍰提
高標準條例第一條前段、第二條，判決如主文。
本案經檢察官甲○○到庭執行職務。
中    華    民    國    九十二    年      九      月        三十      日
                                  臺灣高雄地方法院刑事第五庭
                                      審判長法  官  吳  永  宋
                                            法  官  林  家  賢
                                            法  官  洪  能  超
右正本證明與原本無異。
如不服本判決，應於判決送達後十日內，向本院提出上訴狀。
                                            書記官  吳  金  霞
中    華    民    國    九十二    年      九      月        三十      日
附錄法條：
刑法第三百五十四條
毀棄、損壞前二條以外之他人之物或致令不堪用，足以生損害於公眾或他人者，處二
年以下有期徒刑、拘役或五百元以下罰金。


司法院資訊處製作；財團法人民間司法改革基金會備份。
